---
title: "R-Projekt"
author: "Márk Reichmann, Simon Keil, Daniel Henke"
date: "6 1 2022"
output: github_document
---

```{r setup, include=FALSE}
knitr::opts_chunk$set(
	echo = TRUE,
	fig.show = "hold",
	message = FALSE,
	warning = FALSE
)
```

Die Daten sind von
https://www.kaggle.com/ashishgup/netflix-rotten-tomatoes-metacritic-imdb

Daten einlesen:
```{r, message=FALSE}
library("tidyverse")
data <- read_csv("Data/netflix-rotten-tomatoes-metacritic-imdb.csv")
```

bisherige Fragestellungen:

_Welches Land hat das beste Netflix?_

filme/Serien getrennt

    Land - einnahmen
          (in welhem Land verdient Netflix am meisten?)
    Sprache - bewerrtungen 
          (in welcher sprache gibt es den höchsten prozentsatz "guter" filme?)
    Land - Anzahl pro Genere
          (gibts mehr deutsche Krimis als Französische?)
    land - Schuspieler
          (sind in jedem land verschiedene Schauspieler beliebt?)
    Land - Sprache 
          (zB Finnland soll keine Synchros machen)
    
Achtung: Sprache evtl nicht vertrauenswürig


zB hypothesentest: ich glaube, deutschland schaut viele krimis, und Finnland hat keine übersetzungen

Schätzer für Varianz, Erwartungswert

## Explorative Datenanalyse

Zunächst schauen wir uns an, wieviele Filme und Serien es pro Land gibt und in wievielen Ländern Filme und Serien verfügbar sind. 
```{r}
title_country <- data%>%
  select('Country Availability', Title) %>% 
  rename(country = 'Country Availability') %>% 
  separate_rows(country, sep = ",") %>% 
  drop_na()


n_ger <- (title_country %>%
            filter(country == "Germany") %>%
            count())$n


title_country%>%
  count(country)%>%
  select(n, country)%>%
  ggplot(aes(x = n, y = reorder(country, n), colour = n))+
  geom_point()+
  labs(title = "Anzahl verfügbarer Filme in verschiedenen Ländern",
       x = "Anhahl der Filme", 
       y = " ")


title_country %>%
  count(country) %>% 
  ggplot(mapping = aes(x = n)) +
  geom_histogram(bins = 10) +
  annotate(geom = "vline",
           x = n_ger,
           xintercept = n_ger) +
  annotate(geom = "text",
           label = "Deutschland",
           x = n_ger,
           y = 5,
           angle = -90,
           vjust = -0.5) +
  labs(title = "Anzahl Filme die pro Land verfügbar sind",
       y = "ist in so vielen Ländern verfügbar",
       x = "diese Anzahl Filme")


title_country %>% 
  count(Title) %>%
  ggplot(mapping = aes(x = n)) +
  geom_histogram(boundary = 0, bins = 95) +
  labs(title = "wieviele Filme gibt es, die in genau X-vielen Ländern verfügbar sind?",
       x = "Anzahl Länder",
       y = "Anzahl Filme, die so oft verfügbar sind")

```
Nun untersuchen wir die Genres
```{r}
data %>% 
  drop_na %>% 
  select(Genre) %>%
  separate_rows(Genre, sep = ", ") %>%
  count(Genre) %>% 
  arrange(desc(n)) %>% 
  slice(1:10) %>% 
  ggplot(aes(x = factor(Genre, levels = Genre), y = n)) +
  geom_bar(stat = 'identity') +
  labs(title = "Top 10 der Genre",
    x = "Genre",
    y = "Anzahl") +
  theme(axis.text.x = element_text(angle = 45, hjust=1))


data %>% 
  drop_na %>% 
  rename(Country = 'Country Availability') %>% 
  select(Genre, Country) %>%
  separate_rows(Country, sep = ",") %>%
  separate_rows(Genre, sep = ", ") %>%
  filter(Country == 'Germany') %>% 
  count(Genre) %>% 
  arrange(desc(n)) %>% 
  slice(1:10) %>% 
  ggplot(aes(x = factor(Genre, levels = Genre), y = n)) +
  geom_bar(stat = 'identity') +
  labs(title = "Top 10 der Genre in Deutschland",
    x = "Genre",
    y = "Anzahl") +
  theme(axis.text.x = element_text(angle = 45, hjust=1))
```


plots zu country und genere
```{r}
# vektoren mit zeilennamen zum einfacherern kopieren
# c(colnames(data))

columns_data = c("Title", "Genre", "Tags", "Languages", "Series or Movie", "Hidden Gem Score", "Country Availability", "Runtime", "Director", "Writer", "Actors", "View Rating", "IMDb Score", "Rotten Tomatoes Score", "Metacritic Score", "Awards Received", "Awards Nominated For", "Boxoffice", "Release Date", "Netflix Release Date", "Production House", "Netflix Link", "IMDb Link", "Summary", "IMDb Votes", "Image", "Poster", "TMDb Trailer", "Trailer Site")

columns_countries = c("Argentina", "Australia", "Belgium", "Brazil", "Canada", "Colombia", "Czech Republic", "France", "Germany", "Greece", "Hong Kong", "Hungary", "Iceland", "India", "Israel", "Italy", "Japan", "Lithuania", "Malaysia", "Mexico", "Netherlands", "Poland", "Portugal", "Romania", "Russia", "Singapore", "Slovakia", "South Africa", "South Korea", "Spain", "Sweden", "Switzerland", "Thailand", "Turkey", "United Kingdom", "United States")

#-------------------------------------------------------
sort_by_country <- data%>%
  select("Title", "Genre", "Country Availability")%>%
  separate_rows(`Country Availability`, sep = ",")%>%
  separate_rows(Genre, sep = ", ")%>%
  count(Genre, `Country Availability`)%>%
  spread(key = `Country Availability`, value = n)
#sort_by_country


#-------------------------------------------------------


# weltweit durchgezählit: wie groß ist der anteil an Horror, Drama, ... von allen medien auf Netflix?
weltweit = data%>%
  separate_rows(Genre, sep = ", ")%>%
  count(Genre)%>%
  drop_na()%>%
  mutate("prozent" = n/sum(n))%>%
  arrange(desc(prozent))
#weltweit
#sum(weltweit$prozent)


# Durchschnitt von:
# wie groß ist Anteil an Horror, ... in einem speziellen Land?
durchschnitt = sort_by_country%>%
  mutate(n = rowSums(sort_by_country[ , columns_countries]))%>%#alle länder aufsummieren
  select(Genre, n)%>%
  drop_na()%>%
  mutate("prozent" = n/sum(n))%>%
  arrange(desc(prozent))
#durchschnitt
#---------------------

for(i in columns_countries){
  #i = "France"
specific_country <- sort_by_country%>%
  select(Genre, i)%>%
  drop_na()%>%
  mutate("prozent" = !!as.symbol(i)/sum(!!as.symbol(i)))# ich rufe die gewünschte Spalte auf, obwohl ich nur einen Stig zur verfügung habe


#reorder(Genre, prozent)
my_plot = ggplot(NULL, aes(x = prozent, y = Genre)) +    # Draw ggplot2 plot based on two data frames
  geom_col(data = durchschnitt) +
  geom_point(data = specific_country, col = "orange")+
  scale_x_continuous(limits = c(0, 0.2))+
  labs(title = i,
       x = "Genre/im Land verfügbar", 
       y = " ")

print(my_plot)
}

ggplot(NULL, aes(x = prozent, y = reorder(Genre, prozent))) +    # Draw ggplot2 plot based on two data frames
  geom_col(data = weltweit) +
  geom_point(data = durchschnitt, col = "orange")+
  scale_x_continuous(limits = c(0, 0.2))+
  labs(title = "weltweite Verteilung (bar)",
       x = "durchschnittliche Verteilung pro land (orange)", 
       y = " ")
```
beobachtungen: 

- documentary, realyty tv und shorts sind ausreißer

-> Warscheinlich existieren insgesamt wenige Dokumentationen und Shortss, die dafür aber in viel mehr ländern verfügbar sind
damit fallen sie Insgesamt nicht ins gewicht, in einem land prozentual aber schon

insgesamt gibts etwa 6 - mal so viele Dramen wie Documentaries, aber in den einzelnen ländern sind es nurnoch etwa 3mal so viele

```{r}

columns_generes = c("Action", "Adult", "Adventure", "Animation", "Biography", "Comedy", "Crime", "Documentary", "Drama", "Family", "Fantasy", "Film-Noir", "Game-Show", "History", "Horror", "Music", "Musical", "Mystery", "News", "Reality-TV", "Romance", "Sci-Fi", "Short", "Sport", "Talk-Show", "Thriller", "War", "Western")

sort_by_genre <- data%>%
  select("Title", "Genre", "Country Availability")%>%
  separate_rows(`Country Availability`, sep = ",")%>%
  separate_rows(Genre, sep = ", ")%>%
  count(Genre, `Country Availability`)%>%
  spread(key = Genre, value = n)
#sort_by_genre

sort_by_genre%>%
  select(`Country Availability`, Documentary, Drama)


data%>%
  select("Title", "Genre")%>%
  separate_rows(Genre, sep = ", ")%>%
  count(Genre)%>%
  filter(Genre == "Documentary" | Genre == "Drama")

```


- es scheinen sich eher die unbeliebteren genres zu vertauschen
- deutschland ist voll im Durchschnitt und damit langweilig

- halbwegs interessant finde ich: Japan, United States, south africa, mexico, lithuania, columbia
(mehr oder weniger willkürliche wahl,)

_ intuitiver: balken = land, punkt = weltweit

- Show/ Filme unterscheiden (in wievielen Sprachen sind diese verüügbar?)





evtl wiederverwertbare codeschnipsel
```{r eval=FALSE, include=FALSE}
sort_by_genre <- data%>%
  select("Title", "Genre", "Country Availability")%>%
  mutate(id = row_number())%>% # müssen eindeutig sein weil baum
  mutate("Yes" = TRUE)%>%
  separate_rows(Genre, sep = ", ")%>%
  spread(key = Genre, value = Yes)%>%
  select(Title, `Country Availability`, columns_generes)%>%
  separate_rows(`Country Availability`, sep = ",")
#sort_by_genre

sort_by_country <- data%>%
  select("Title", "Genre", "Country Availability")%>%
  mutate(id = row_number())%>% # müssen eindeutig sein weil baum
  mutate("Yes" = TRUE)%>% 
  separate_rows(`Country Availability`, sep = ",")%>%
  spread(key = `Country Availability`, value = Yes)%>%
  select(Title, Genre, columns_countries)%>%
  separate_rows(Genre, sep = ", ")
sort_by_country


specific_country <- sort_by_country%>%
  filter(!!as.symbol(i) == TRUE)%>% # ich rufe die gewünschte Spalte auf, obwohl ich nur einen Stig zur verfügung habe
  count(Genre)%>%
  drop_na()%>%
  mutate("prozent" = n/sum(n))
#sum(specific_country$prozent)
```

## Genre vs. Year
```{r}
genre_year <- data %>%
  drop_na() %>%
  separate_rows(Genre, sep = ", ") %>%
  mutate(year = as.integer(substr(`Release Date`, 8, 12))) %>% 
  select(Genre, year)
year_per_genre<- genre_year %>%
  count(year, Genre)
year_genre_total <- year_genre %>% count(year)
left_join(year_per_genre, year_genre_total, by = "year") %>% 
  mutate(prop = n.x/n.y) %>% 
  filter(Genre %in% c("Crime", "Romance", "Musical", "Western")) %>% 
  ggplot(aes(x = year, y = prop, color = Genre)) + geom_smooth()
```
```{r}
genre_year_ger <- data %>%
  drop_na() %>%
  separate_rows(Genre, sep = ", ") %>%
  separate_rows(`Country Availability`, sep = ",") %>%
  filter(`Country Availability` == "Germany") %>% 
  mutate(year = as.integer(substr(`Release Date`, 8, 12))) %>% 
  select(Genre, year)
year_per_genre_ger <- genre_year_ger %>%
  count(year, Genre)
year_genre_total_ger <- genre_year_ger %>% count(year)
left_join(year_per_genre_ger, year_genre_total_ger, by = "year") %>% 
  mutate(prop = n.x/n.y) %>% 
  filter(Genre %in% c("Crime", "Romance", "Musical", "Western")) %>% 
  ggplot(aes(x = year, y = prop, color = Genre)) + geom_smooth()
```

