---
title: "Untitled"
author: "Márk Reichmann, Simon Keil, Daniel Henke"
date: "6 1 2022"
output: github_document
---

```{r setup, include=FALSE}
knitr::opts_chunk$set(echo = TRUE)
library("tidyverse")
```

Die Daten sind von
https://www.kaggle.com/ashishgup/netflix-rotten-tomatoes-metacritic-imdb

Daten einlesen:
```{r}
data <- read_csv("Data/netflix-rotten-tomatoes-metacritic-imdb.csv")
```

bisherige Fragestellungen:

_Welches Land hat das beste Netflix?_

filme/Serien getrennt

    Land - einnahmen
          (in welhem Land verdient Netflix am meisten?)
    Sprache - bewerrtungen 
          (in welcher sprache gibt es den höchsten prozentsatz "guter" filme?)
    Land - Anzahl pro Genere
          (gibts mehr deutsche Krimis als Französische?)
    land - Schuspieler
          (sind in jedem land verschiedene Schauspieler beliebt?)
    Land - Sprache 
          (zB Finnland soll keine Synchros machen)
    
Achtung: Sprache evtl nicht vertrauenswürig


zB hypothesentest: ich glaube, deutschland schaut viele krimis, und Finnland hat keine übersetzungen

Schätzer für Varianz, Erwartungswert