---
title: "R-Projekt"
author: "Márk Reichmann, Simon Keil, Daniel Henke"
date: "6 1 2022"
output: github_document
---

```{r setup, include=FALSE}
knitr::opts_chunk$set(echo = TRUE)
```

Die Daten sind von
https://www.kaggle.com/ashishgup/netflix-rotten-tomatoes-metacritic-imdb

Daten einlesen:
```{r, message=FALSE}
library("tidyverse")
data <- read_csv("Data/netflix-rotten-tomatoes-metacritic-imdb.csv")
```

bisherige Fragestellungen:

_Welches Land hat das beste Netflix?_

filme/Serien getrennt

    Land - einnahmen
          (in welhem Land verdient Netflix am meisten?)
    Sprache - bewerrtungen 
          (in welcher sprache gibt es den höchsten prozentsatz "guter" filme?)
    Land - Anzahl pro Genere
          (gibts mehr deutsche Krimis als Französische?)
    land - Schuspieler
          (sind in jedem land verschiedene Schauspieler beliebt?)
    Land - Sprache 
          (zB Finnland soll keine Synchros machen)
    
Achtung: Sprache evtl nicht vertrauenswürig


zB hypothesentest: ich glaube, deutschland schaut viele krimis, und Finnland hat keine übersetzungen

Schätzer für Varianz, Erwartungswert

## Explorative Datenanalyse

Zunächst schauen wir uns an, wieviele Filme und Serien es pro Land gibt und in wievielen Ländern Filme und Serien verfügbar sind. 
```{r}
colnames(data)
title_country <- data %>%
  select('Country Availability', Title) %>% 
  rename(country = 'Country Availability') %>% 
  separate_rows(country, sep = ",") %>% 
  drop_na()

title_country %>%
  count(country) %>% 
  ggplot(mapping = aes(x = n)) + geom_histogram(bins = 10) +
  labs(title = "Anzahl Filme die pro Land verfügbar sind",
       x = "Anzahl Filme")

title_country %>% 
  count(Title) %>%
  ggplot(mapping = aes(x = n)) +
  geom_histogram(boundary = 0, bins = 95) +
  labs(title = "Anzahl Länder in denen Filme verfügbar sind",
       x = "Anzahl Länder")
  
```


