---
title: "Praesentation"
author: "Márk Reichmann, Simon Keil, Daniel Henke"
date: "6 1 2022"
output:
  slidy_presentation: default
  beamer_presentation: default
---

```{r setup, include=FALSE}
knitr::opts_chunk$set(echo = TRUE,
	echo = FALSE)
library("tidyverse")
raw_data <- read_csv("../Data/netflix-rotten-tomatoes-metacritic-imdb.csv")
```

# Tibble modifizieren (1)

unser Datensatz (die interessanten Variablen):
```{r}
daten <- raw_data %>%
  select(Title, `Release Date`, Genre, `Country Availability`)
daten
```


# Tibble modifizieren (2)

`Release Date` und `Title` sind nur zusammen eindeutig

```{r}
raw_data %>%
  select(Title, `Release Date`, `Series or Movie`) %>%
  filter(Title == "Cloudy with a Chance of Meatballs")
```


# Tibble modifizieren (3)

leider gibt es Duplikate:

```{r echo=TRUE}
daten %>%
  count(Title, `Release Date`)%>%
  filter(n>1)
```

# Tibble modifizieren (4)

das sind diejenigen Filme, die mehrmals auf Netflix releast wurden

```{r}
daten%>%
  filter(Title == "A Perfect Day")
```
Lösung: 

```{r echo=TRUE}
daten %>%
  filter(Title == "A Perfect Day") %>%
  select(Title, `Release Date`, Genre, `Country Availability`)%>% 
  separate_rows(`Country Availability`, sep = ",")%>%
  distinct(.keep_all = TRUE)
```


# Tibble modifizieren (5)

selbiges auch mit Genre
```{r}
A = daten %>%
  filter(Title == "A Perfect Day") %>%
  select(Title, `Release Date`, `Country Availability`)%>% 
  separate_rows(`Country Availability`, sep = ",")%>%
  distinct(.keep_all = TRUE)

B = daten %>%
  filter(Title == "A Perfect Day") %>%
  select(Title, `Release Date`, Genre)%>% 
  separate_rows(Genre, sep = ", ")%>%
  distinct(.keep_all = TRUE)

A
B
```

diese beiden Tibbles werden jetzt an `Title`, `Release Date` gejoint


# Tibble modifizieren (5)

```{r}
full_join(A, B, by = c("Release Date", "Title"))
```

